臺灣高等法院刑事裁定
110年度聲字第1024號
聲  請  人  臺灣高等檢察署檢察官
受  刑  人  蔡佳龍



上列聲請人因受刑人數罪併罰有二裁判以上，聲請定其應執行之
刑（聲請案號：臺灣高等檢察署110年度執聲字第432號），本院
裁定如下：
    主  文
蔡佳龍犯如附表所示各罪所處之刑，應執行有期徒刑玖年貳月。
    理  由
一、聲請意旨略以：受刑人蔡佳龍因違反毒品危害防制條例等數
    罪，先後經判決確定如附表，應依刑法第53條、第51條第5
    款之規定，定其應執行之刑，爰依刑事訴訟法第477條第1項
    之規定聲請定應執行之刑等語。
二、按裁判確定前犯數罪者，併合處罰之，但得易科罰金與不得
    易科罰金之罪，不在此限；前項但書情形，受刑人請求檢察
    官聲請定應執行刑者，依第51條規定定之；數罪併罰，有二
    裁判以上者，依第51條之規定，定其應執行之刑；數罪併罰
    ，分別宣告多數有期徒刑者，於各刑中之最長期以上，各刑
    合併之刑期以下，定其刑期，但不得逾30年，刑法第50條第
    1項但書第1款、第2項、第53條及第51條第5款分別定有明文
    。準此，合於數罪併罰之數罪，其中有得易科罰金之罪與不
    得易科罰金之罪，須經受刑人請求檢察官聲請，始得依刑法
    第51條第5款之規定定其應執行之刑。又數罪併罰中之一罪
    ，依刑法規定得易科罰金，若因與不得易科之他罪併合處罰
    結果，而不得易科罰金時，原可易科罰金部分所處之刑，自
    亦無庸為易科折算標準之記載，司法院釋字第144號解釋意
    旨亦可資參照。再刑事訴訟法第370條第2項、第3項，已針
    對第二審上訴案件之定應執行之刑，明定有不利益變更禁止
    原則之適用；而分屬不同案件之數罪併罰有應更定執行刑之
    情形，倘一裁判宣告數罪之刑，曾經定其執行刑，再與其他
    裁判宣告之刑定其執行刑時，在法理上亦應同受此原則之拘
    束。亦即，另定之執行刑，其裁量所定之刑期，不得較重於
    前定之執行刑加計後裁判宣告之刑之總和（最高法院103年
    度台抗字第674號、第707號裁定意旨參照）。
三、經查，本件受刑人因施用第一級毒品、第二級毒品、販賣第
    一級毒品等數罪，先後經臺灣基隆地方法院、本院判處如附
    表各編號所示之刑，均經確定在案，此有如附表各編號所示
    之判決、本院被告前案紀錄表存卷可佐。又附表編號2至4所
    處罪刑係得易科罰金之罪刑，與附表編號1、5至7所處罪刑
    均係不得易科罰金之罪刑，原依刑法第50條第1項但書之規
    定不得併合處罰，惟受刑人已具狀請求檢察官向法院聲請定
    其應執行刑，有臺灣基隆地方檢察署依修正刑法第50條受刑
    人是否請求檢察官聲請定應執行刑聲請狀附卷可參，本院自
    應依刑法第50條第2項之規定，依同法第51條規定定其應執
    行刑。茲檢察官向最後事實審之本院聲請定其應執行之刑，
    本院審核認其聲請於法尚無不合，經審酌受刑人如附表各罪
    所示刑度之外部限制（總刑期為有期徒刑11年10月），附表
    編號2至4所示之罪，前經臺灣基隆地方法院以108年度訴字
    第828號判決應執行有期徒刑9月（嗣經本院以109年度上訴
    字第1472號判決駁回上訴確定）、附表編號6至7所示之罪，
    前經臺灣基隆地方法院以108年度訴字第615號判決應執行有
    期徒刑8年（嗣經本院以109年度上訴字第1722號判決駁回上
    訴確定），及受刑人所犯如附表編號1至5所示之罪均屬施用
    毒品罪，附表編號6、7所示之罪均屬販賣毒品罪，犯罪類型
    相同，各自行為態樣、動機均相同，此部分責任非難重複之
    程度亦較高，且審酌受刑人違反之嚴重性、所犯數罪為整體
    非難評價，及貫徹刑法量刑公平正義理念之內部限制等，定
    其應執行之刑如主文所示。
四、據上論斷，應依刑事訴訟法第477條第1項，刑法第53條、第
    51條第5款、第50條第1項但書、第2項，裁定如主文。　　
中　　華　　民　　國　　110 　年　　3 　　月　　24　　日
              　　刑事第十八庭  審判長法　官  何俏美
                                      法　官  黃紹紘
                                      法　官  陳海寧
以上正本證明與原本無異。      
如不服本裁定，應於收受送達後5日內向本院提出抗告狀。
                                      書記官  謝文傑
中　　華　　民　　國　　110 　年　　3 　　月　　25　　日
附表：
編號 罪名 宣告刑 犯罪日期 最後事實審  確定判決  備註     法院案號 判決日期 法院案號 確定日期  1 施用第一級毒品 有期徒刑7月  108年7月31日 臺灣基隆地方法院108年度訴字第660號 108年12月2日 臺灣高等法院109年度上訴字第720號（無具體理由） 109年6月2日  2 施用第二級毒品 有期徒刑2月  107年5月1日 臺灣高等法院109年度上訴字第1472號 109年6月18日 臺灣高等法院109年度上訴字第1472號 109年6月18日 附表編號2至4部分，前經臺灣基隆地方法院以108年度訴字第828號判決應執行有期徒刑9月，嗣上訴後，經本院以109年度上訴字第1472號判決駁回上訴確定。 3 施用第一級毒品 有期徒刑6月 107年5月1日 臺灣高等法院109年度上訴字第1472號 109年6月18日 臺灣高等法院109年度上訴字第1472號 109年6月18日  4 施用第二級毒品 有期徒刑3月 107年6月26日 臺灣高等法院109年度上訴字第1472號 109年6月18日 臺灣高等法院109年度上訴字第1472號 109年6月18日  5 施用第一級毒品 有期徒刑7月 107年6月26日 臺灣高等法院109年度上訴字第1472號 109年6月18日 臺灣高等法院109年度上訴字第1472號 109年7月22日  6 販賣第一級毒品 有期徒刑7年7月 107年8月14日 臺灣高等法院109年度上訴字第1722號 109年7月29日 臺灣高等法院109年度上訴字第1722號 109年8月28日 附表編號6至7部分，前經臺灣基隆地方法院以108年度訴字第615號判決應執行有期徒刑8年，嗣上訴後，經本院以109年度上訴字第1722號判決駁回上訴確定。 7 販賣第一級毒品 有期徒刑2年7月 107年11月12日 臺灣高等法院109年度上訴字第1722號 109年7月29日 臺灣高等法院109年度上訴字第1722號 109年8月28日